臺灣桃園地方法院刑事判決　　　　　　　100年度訴字第931號
公　訴　人　臺灣桃園地方法院檢察署檢察官
被　　　告　張合成
上列被告因妨害風化案件，經檢察官提起公訴（100 年度偵字第
10668 號、第18236 號），被告於準備程序中就被訴事實為有罪
之陳述，經本院合議庭裁定由受命法官獨任行簡式審判程序，判
決如下：
    主  文
張合成意圖使女子與他人為性交之行為，而容留以營利，處有期
徒刑參月，如易科罰金，以新臺幣壹仟元折算壹日。又意圖使女
子與他人為性交之行為，而容留以營利，處有期徒刑參月，如易
科罰金，以新臺幣壹仟元折算壹日。應執行有期徒刑肆月，如易
科罰金，以新臺幣壹仟元折算壹日。
    事  實
一、張合成為址設桃園縣中壢市○○○路24號「夏都美容坊」按
    摩店之實際負責人，分別基於意圖使女子與他人為性交之行
    為，而容留以營利之犯意，於下列查獲時間，容留店內小姐
    林品璇、吉秀英以每次新臺幣（下同）2,800 元之代價，替
    不特定之男性客人從事以男性性器進入該2 女子性器之性交
    易服務（又稱全套性服務），就上開代價，張合成收取900
    元之利益，林品璇、吉秀英則取得其餘1,900 元：
  (一)於民國100 年3 月27日晚間8 時50分許，員警陳光義佯裝客
    人進入該店內後，由張合成引導其進入2 樓1 號包廂內，再
    由林品璇進入該包廂內進行按摩，嗣林品璇詢問喬裝客人之
    陳光義需不需要特別服務，經陳光義佯稱答應後，林品璇遂
    將陳光義身上衣物褪去，欲從事全套性服務時，為陳光義表
    明身分而查獲上情。
  (二)於100 年6 月20日晚間8 時50分許，員警陳智勇佯裝客人進
    入該店內後，由張合成引導其進入2 樓3 號包廂內，再由吉
    秀英進入該包廂內進行按摩，嗣吉秀英詢問喬裝客人之陳智
    勇需不需要全套性服務，經陳智勇佯稱答應後，吉秀英遂將
    陳智勇身上衣物褪去，欲從事全套性服務時，為陳智勇表明
    身分而查獲上情。
二、案經桃園縣政府警察局中壢分局移送臺灣桃園地方法院檢察
    署檢察官偵查起訴。張合成於準備程序中為有罪之陳述，經
    本院合議庭裁定由受命法官獨任行簡式審判程序。
    理  由
一、按被告以外之人於審判外之言詞或書面陳述，除法律有規定
    者外，不得作為證據；前項規定，於法院以簡式審判程序或
    簡易判決處刑者，不適用之，刑事訴訟法第159 條定有明文
    。查本案被告張合成所犯妨害風化案件，經檢察官提起公訴
    ，被告於準備程序中就被訴事實為有罪之陳述，經法官告知
    簡式審判程序之旨，並聽取公訴人及被告之意見後，合議庭
    裁定由受命法官獨任進行簡式審判程序，且無刑事訴訟法第
    159 條第1 項規定之適用，合先敘明。
二、上開犯罪事實，業據被告於本院準備程序中及審理中坦承不
    諱，其並供述：伊係「夏都美容坊」之實際負責人，於本案
    為警查獲前，即已知悉林品璇、吉秀英有在從事全套性服務
    行為，雖然該2 女子並未告訴伊，但有客人會偷偷跟伊說，
    惟伊還是繼續留其等在店裡上班，該2 女子不管是真的按摩
    或與客人為性交易，伊就每個客人都有收取900 元之利益，
    其餘金額則屬於其等等語甚詳（見本院卷第19頁背面至第20
    頁背面），核與證人吉秀英於警詢時之證述、證人陳光義於
    偵查中之證述、證人林品璇於警詢時及偵查中之證述情節大
    致相符，並有職務報告、臨檢現場紀錄表、桃園縣政府警察
    局扣押筆錄、扣押物品目錄表、現場照片、桃園縣政府99年
    12月30日府商登字第0990513482號函所附商業登記現況資料
    等在卷可稽，堪認被告上開所為任意性自白，核與事實相符
    ，應堪採信。是本案事證明確，被告所涉犯行已堪認定，應
    依法論科。
三、核被告張合成就事實欄第一點第(一)、(二)小點所為，均係犯刑
    法第231 條第1 項前段之圖利使人為性交罪。又被告上開2
    罪間，犯意各別，行為互殊，應予分論併罰。爰審酌被告明
    知林品璇、吉秀英有在從事全套性服務行為，竟仍容留其等
    上班，而圖每位男客900 元之利益，罔顧此等容留行為將危
    害社會秩序及善良風俗，實屬不該，惟念及被告犯罪後終能
    坦承犯行，態度尚可，且於本案前並無其他刑事前科紀錄，
    素行尚無不佳，兼衡諸被告犯罪之動機、目的、手段、智識
    程度、所獲利益暨所致危害等一切情狀，分別量處如主文所
    示之刑，及定其應執行之刑，並均諭知易科罰金之折算標準
    ，以示懲儆。末查，被告前固未曾因故意犯罪受有期徒刑以
    上刑之宣告，有臺灣高等法院被告前案紀錄表附卷可參，惟
    經參酌檢察官之意見，本院認被告於其事實欄第一點第(一)小
    點之犯行被查獲後，竟未知所警惕，而再為事實欄第一點第
    (二)小點之犯行，故實不宜給予被告緩刑之寬典，併此敘明。
據上論斷，應依刑事訴訟法第273 條之1 第1 項、第299 條第1
項前段，刑法第231 條第1 項前段、第41條第1 項前段、第51條
第5 款，刑法施行法第1 條之1 第1 項、第2 項但書，判決如主
文。
本案經檢察官張姿倩到庭執行職務。            
中    華    民    國   100    年    11    月    11    日
                  刑事第六庭  法  官  吳元曜
以上正本證明與原本無異。
如不服本判決應於收受判決後10日內向本院提出上訴書狀，並應
敘述具體理由。其未敘述上訴理由者，應於上訴期間屆滿後20日
內向本院補提理由書( 均須按他造當事人之人數附繕本) 「切勿
逕送上級法院」。 

　　　　　　　　　　　　　　　書記官　蔡紫凌
中　　華　　民　　國　 100　　年　　11　　月　　11　　日
附錄本案論罪科刑法條：
中華民國刑法第231條
（圖利使人為性交或猥褻罪）
意圖使男女與他人為性交或猥褻之行為，而引誘、容留或媒介以
營利者，處 5 年以下有期徒刑，得併科 10 萬元以下罰金。以
詐術犯之者，亦同。
公務員包庇他人犯前項之罪者，依前項之規定加重其刑至二分之
一。